臺灣臺北地方法院刑事判決　　　　　　 93年度易緝字第207號
公　訴　人　臺灣臺北地方法院檢察署檢察官
被　　　告　乙○○
上列被告因竊盜案件，經檢察官提起公訴（九十二年度偵緝字第
七三一號），本院判決如左：
    主  文
乙○○無罪。
    理  由
一、公訴意旨略以：被告乙○○意圖為自己不法之所有，於民國
    九十一年七月二十五日十二時許，在臺北縣新店市○○街一
    九六號前，竊取丁○○所有車牌號碼ＫＧＯ─七五○號重型
    機車一部，得手後留供己用，嗣被告將上開機車借與甲○○
    使用，甲○○在同街三巷底欲騎該機車時，為警查獲，因認
    被告涉犯刑法第三百二十條第一項之竊盜罪嫌云云。
二、按犯罪事實應依證據認定之，無證據不得推定其犯罪事實，
    又不能證明被告犯罪或其行為不罰者，應諭知無罪之判決，
    刑事訴訟法第一百五十四條、第三百零一條第一項分別定有
    明文。次按認定不利於被告之事實，須依積極證據，茍積極
    之證據本身存有瑕疵而不足為不利於被告事實之認定，即應
    為有利於被告之認定，更不必有何有利之證據，而此用以證
    明犯罪事實之證據，猶須於通常一般人均不至於有所懷疑，
    堪予確信其已臻真實者，始得據以為有罪之認定，倘其證明
    尚未達到此一程度，而有合理性之懷疑存在，致使無從為有
    罪之確信時，即應為無罪之判決，此有最高法院八十二年度
    臺上字第一六三號判決、七十六年臺上字第四九八六號、三
    十年上字第八一六號等判例意旨可資參照。
三、公訴人認被告涉犯竊盜罪嫌，係以告訴人丁○○之指訴、證
    人甲○○、丙○○之證詞、贓證物認領保管單為其論據。訊
    據被告堅決否認有何竊盜犯行，辯稱：伊並未偷竊上開機車
    ，亦未將機車借與證人甲○○等語。經查：
（一）證人甲○○、丙○○係男女朋友關係，業據甲○○證述在
      卷（見本院卷第四八頁反面），而本案係因甲○○、丙○○在臺北縣新店市○○街三巷底欲騎乘失竊機車時，為埋
      伏之警員查獲，始尋得失竊機車等情，復經甲○○證述明
      確（見九十一年偵字第一七七一一號卷【下簡稱偵查卷】
      第五頁反面），從而，甲○○、丙○○二人均有合理懷疑
      與本件機車失竊案相關，而皆屬本案之犯罪嫌疑人，二名
      證人又為關係親密之男女朋友，故渠等實有極大可能為脫
      免自身刑責，互相串聯而為對被告不利之虛偽陳述，是渠
      等證言是否均無偏頗而切合真實，尚非無疑。
（二）甲○○曾於警詢中證述：係被告於九十一年七月三十一日
      十一時許將機車及鑰匙在新店市○○街三巷底交予伊使用
      （見偵查卷第五頁反面），伊不知道是贓車（見偵查卷第
      六頁）；復於偵查中證稱：在九十一年七月三十一日中午
      十一點多被告騎乘失竊機車至伊家交付伊使用，伊詢問被
      告機車何人所有，被告答稱係向朋友借用（見偵查卷第二
      九頁反面），伊係在九十一年七月三十一日十點多打電話
      向被告借車，丙○○並不知道伊向被告借車之事（見偵查
      卷第二九、四四頁）；嗣於本院審理時證述：被告在中午
      騎乘機車至伊家中，伊第一次看到本案失竊機車，被告常
      到伊女友即丙○○家找伊，所以丙○○會看到被告騎乘失
      竊機車（見本院卷第四八頁反面），伊因知道伊父親晚上
      要用車，所以事先向被告借機車（本院卷第四九頁），這
      臺機車不是被告平常用的機車，然因不疑有他，故未向被
      告查問機車來源（見本院卷第四九頁），被告借伊機車時
      ，無他人在場，但伊有告知丙○○伊向被告借車之事（見
      本院卷第四九頁反面）。又丙○○於警詢時證述：伊知道
      被告有偷機車，但不知道是本案失竊機車（見偵查卷第八
      頁反面），九十一年七月三十一日晚上七點多伊與甲○○
      一起去吃東西，在甲○○家附近，甲○○之父親需要用證
      人甲○○的機車，伊因要去載小孩身上沒錢，甲○○說要
      回家看看有無機車或向鄰居借，當時晚上九點多，從早上
      到晚上九點多甲○○都騎自己家裡機車，所以甲○○沒提
      起向人借車的事（見偵查卷第三○頁）；於偵查中證稱：
      甲○○在案發當天要送伊回家，甲○○原有自己的機車，
      但其父親臨時打電話要用車，甲○○必須把自己的機車騎
      回去，故甲○○騎車載伊回其住處，然後叫伊等（見九十
      二年度偵緝字第七三一號卷【下簡稱偵緝卷】第三三頁反
      面），伊在半個月內看見被告騎本案失竊機車二次，甲○○有告知伊向被告借車之事（見偵緝卷第三三頁反面）。
      徵諸上開證人證詞及相互比對可知：
    1.甲○○於偵查中表示並無告知丙○○向被告借車之事，於
      向被告借車時，伊向被告詢問機車來源，被告表示係向朋
      友借用的；惟於本院審理時，甲○○表示曾告知丙○○借
      車之事，另未於借車時查詢機車來源。是就上開二點，甲○○前後所述已有不一。
    2.關於甲○○向被告借用機車之時間及緣由，甲○○證述係
      九十一年七月三十一日中午十點多，因事先知道其父親須
      用車，始向被告借用；惟丙○○則證述：於九十一年七月
      三十一日晚上七點多，伊與甲○○一起去吃東西，甲○○
      父親臨時要用車，甲○○為了載送伊回家，告知伊要回家
      看看有無機車或向鄰居借等語。是以，依丙○○所述，甲○○果有向被告借車使用，其時間點應在九十一年七月三
      十一日七點多以後，與甲○○所述係在九十一年七月三十
      一日中午即向被告借車，並不相符；而二人雖均證述借車
      之原因係因甲○○父親要用車，然就甲○○知悉其父親欲
      用車的時間點，證人證述亦有所出入。
    3.丙○○另證述其於半個月內曾見被告騎乘本案失竊機車二
      次云云，惟本案機車失竊時間係九十一年七月二十五日十
      二時許，業據告訴人即機車所有人丁○○指訴甚明（見偵
      查卷第十頁），距離甲○○欲騎乘上開機車為警查獲之時
      間（即九十一年七月三十一日），不過六日，未至半個月
      ，是丙○○上開證詞實有違常情。再者，甲○○陳稱其向
      被告借車時，係其第一次見到該車；丙○○會見到被告騎
      乘該車係因被告常到丙○○家中找伊云云，惟若甲○○後
      者所述為真，衡諸常情，甲○○見到該車之次數，應與丙○○所見次數相當或者更多，而非如甲○○所言，僅於向
      被告借車時，親見失竊機車一次。
    4.由上可知，甲○○、丙○○之證詞，或有前後供述不一，
      或彼此互有齬齟，復有與常情不符之處，實難遽以採認為
      對被告不利之認定。況且，縱認證人所稱本案機車係甲○○向被告借用而來一節確為真實，亦僅能證明本案機車在
      被告持有中，至於被告持有該車之原因，究係偷竊所得，
      或係向他人借用而來，仍無法據以推認之，故亦難認定被
      告確有竊盜犯行。
（三）又告訴人之指述，及其所簽立之贓證物認領保管單，僅得
      以證明告訴人所有機車確有失竊之事實，惟亦不能以此即
      認該車遭竊係被告所為。
四、綜上各節，公訴人所提出之證據並無法證明被告確係偷竊告
    訴人機車之人；此外，復查無其他積極證據，足資證明被告
    確有竊盜犯行，揆諸首揭規定及說明，即應為被告無罪之諭
    知，用期適法。
據上論斷，應依刑事訴訟法第三百零一條第一項，判決如主文。
本案經檢察官孟令士到庭執行職務。
中　　華　　民　　國　　94　　年　　1 　　月　　28　　日
                        臺灣臺北地方法院刑事第一庭
                            審判長法  官  陳興邦
                                  法  官  劉亭柏
                                  法  官  劉素如
上正本證明與原本無異。
如不服本判決，應於判決送達後十日內向本院提出上訴狀（應抄
附繕本）。告訴人或被害人如對於本判決不服者，應具備理由請
求檢察官上訴，其上訴期間之計算係以檢察官收受判決正本之日
期為準。
                                  書記官  陳俐妙
中　　華　　民　　國　　94　　年　　1 　　月　　28　　日
